---
exname: pigs2
extype: num
extol: 1
exsolution: r fmt(sol, 2)
categories:
- bayes
- regression
- exam-22
- num
date: '2023-02-01'
slug: pigs2
title: pigs2

---




```{r libs, include = FALSE}
library(tidyverse)
```


```{r global-knitr-options, include=FALSE}
knitr::opts_chunk$set(fig.pos = 'H',
                      fig.asp = 0.618,
                      fig.width = 4,
                      fig.cap = "", 
                      fig.path = "",
                      echo = TRUE,
                      message = FALSE,
                      fig.show = "hold")
```






# Aufgabe

```{r message=FALSE}
library(tidyverse)  # Datenjudo
library(rstanarm)  # Bayes-Inferenz
library(easystats)  # Komfort
```

Laden Sie den Datensatz `toothgrowth`, z.B. von [dieser Quelle](https://vincentarelbundock.github.io/Rdatasets/csv/datasets/ToothGrowth.csv).
In dem Datensatz sind die Daten eines einfaches Experiments berichtet.





```{r echo = FALSE}
d_path <- "https://vincentarelbundock.github.io/Rdatasets/csv/datasets/ToothGrowth.csv"
d <- read_csv(d_path)
```


In dem Experiment wird der (kausale) Effekt verschiedener Darreichungsformen und Konzentrationen von Vitamin C auf das Zahnwachstum von Meerschweinchen untersucht. 

Forschungsfrage:

Hat die Dosis (`dose`) einen (kausalen) Effekt auf die AV, Zahnlänge (`len`)?

Wir gehen mal einfach davon aus, dass der Faktor experimentell (also randomisiert und auf Störeffekte hin kontrollliert) verabreicht wurde. Sonst wäre eine Kausalinterpretation nicht (ohne Weiteres) möglich.



*Berechnen Sie die Breite eines 95%-HDI für den Effekt!*




[Hinweise](https://start-bayes.netlify.app/pruefung#bearbeitungshinweise)




</br>
</br>
</br>
</br>
</br>
</br>
</br>
</br>
</br>
</br>

# Lösung

1. Schritt: Modell berechnen

```{r}
lm2 <- stan_glm(len ~ dose, data = d,
                seed = 42,
                refresh = 0)
```

Zur Erinnerung: Bei der Regressionsformel gilt immer `av ~  uv`.


2. Schritt: Posteriori-Verteilung betrachten

Mit `parameters()` kriegt man einen guten Überblick über die Modellparameter:

```{r}
parameters(lm2)
```

Das Modell zeigt einen positiven Effekt für `dose`:

Pro Einheit von `dose` steigt die Zahnlänge (`len`) um ca. 8-12 mm im Schnitt (laut unserem Modell).

*Null* ist nicht im Intervall enthalten;
die Nullhypothese ist demnach *auszuschließen* (falls das jemanden interessiert).
Man sagt, man *verwirft* die Nullhypothese (oder weist sie zurück).

Das können wir auch plotten:

```{r}
plot(parameters(lm2))
```

Man kann sich auch ein HDI direkt ausgeben, ohne die sonstigen Informationen, die `parameters()` ausgibt:

```{r}
hdi(lm2, ci = .95)
```

Wie wir sehen, wird im Standard ein 95%-Intervall berichtet,
wie in der Aufgabenstellung verlangt. 

Wieder sehen wir, die Null ist *nicht* im Intervall enthalten. 
Null ist also *kein* plausibler Wert für den gesuchten Effekt (laut unserem Modell).

Schauen wir uns mal zum Vergleich die Stichproben-Daten an:

```{r}
d %>% 
  ggplot(aes(y = len, x = dose)) +
  geom_point() +
  geom_smooth(method = "lm")
```

Man sieht deutlich einen positiven Effekt: Die Regressionsgerade steigt.


Die Breite des Schätzintervalls für den Effekt beträgt also:

```{r}
sol <- 11.70 - 7.77
sol
```




---

Kategorien: 

- - bayes
- regression
- exam-22
- num

